【裁判字號】    89,易,3931
【裁判日期】    891218
【裁判案由】    竊盜等
【裁判全文】
臺灣臺中地方法院刑事判決                        八十九年度易字第三九三一號
    公  訴  人  台灣台中地方法院檢察署檢察官
    被      告  丙○○
右列被告因竊盜等案件，經檢察官提起公訴（八十九年度偵字第一０二三九號），本
院判決如左：
    主  文
丙○○連續攜帶兇器竊盜，累犯，處有期徒刑拾月。
扣案之大型油壓剪一支、起子二支、活動板手一支、鐵勾一支、銼刀一支、六角板手
二支、剪刀一支、老虎鉗一支、六角活動板手一支、自製萬能鎖匙二支、六角起子一
支，均沒收。
    事  實
一、丙○○於民國（下同）八十六年間，曾因強盜等案件，經臺灣新竹地方法院判處
    有期徒刑三年二月確定，於八十八年九月二十三日執行完畢，竟不知改過，意圖
    為自己不法之所有，基於概括之犯意，先於八十九年一月二十五日上午七時許，
    在臺中縣大甲鎮○○路十三巷口，持客觀上具有危險性，而足以對人生命、身體
    、自由產生危害，可供為兇器使用之油壓剪、起子、扳手、老虎鉗等工具，破壞
    乙○○所有停於該處之ＰＩ─五九六五號自小客車汽車電門，竊取該自小客車，
    足以生損害於乙○○，得手後，供已使用；嗣又於同月二十七日凌晨三時許，攜
    帶上述作案工具，駕駛前述竊取之ＰＩ─五九六五號自小客車，至臺中縣大甲鎮
    公所前之停車場，以ＰＩ─五九六五號自小客車大燈照亮停於該處、大甲鎮公所
    所有之０Ｐ─二四六六號吉普車後，進入０Ｐ─二四六六號吉普車內，以其攜帶
    之上述工具，破壞０Ｐ─二四六六號自小客車電門，足以生損害於大甲鎮公所，
    而著手竊取該車，適巡邏警員甲○○、王峰良二人發覺可疑，前往查看，丙○○
    見事機敗露，立即跳出車外，逃離現場，致未得逞，警員甲○○、王峰良二人見
    狀，自後追趕約四百公尺後，丙○○始在大甲鎮○○路四二巷附近，為警捕獲，
    並扣得作案用之大型油壓剪一支、起子二支、活動板手二支、鐵勾一支、銼刀一
    支、六角板手一支、剪刀一支、老虎鉗一支、六角活動板手一支、自製萬能鎖匙
    二支、六角起子一支等物品。
二、案經乙○○及臺中縣大甲鎮公所訴由臺中縣警察局大甲分局報請臺灣臺中地方法
    院檢察署檢察官偵查起訴。
    理  由
一、訊據被告丙○○否認有前揭竊盜犯行，辯稱：案發當時，伊在現場看到三名不詳
    之人駕駛ＰＩ─五九六五號自小客車至現場時，其中一人下車，去偷０Ｐ─二四
    六六號吉普車，另二人則站在車旁，嗣後有警察到達，他們就逃跑了，伊在０Ｐ
    ─二四六六吉普車處，看到車子旁邊散了一地的工具和壹把鑰匙，即把鑰匙撿起
    來，伊並無竊取ＰＩ─五九六五號自小客車及著手竊取０Ｐ─二四六六號吉普車
    云云。惟查，車號ＰＩ─五九六五號自小客車係告訴人乙○○所有，於八十九年
    一月二十五日七時許，在臺中縣大甲鎮○○路十三巷口處旁失竊等情，業據告訴
    人乙○○於警訊中證述實屬，並有贓物認領保管收據在卷可稽，而該車查獲後，
    告訴人乙○○會同警員檢視該車，該車電門已遭破壞，亦據告訴人乙○○陳明在
    卷。被告雖否認有何竊取犯行，然查獲本案之員警甲○○、王峰良二人到庭一致
    證稱：「我們兩個當天是執行二點到三點的職務，到大甲鎮公所停車場前，發現
    一部克萊斯勒ＰＩ－五九六五燈亮著，車子也發動，車子的正前方停一部Ｐ０─
    二四六六的吉普車，當時覺得可疑，我們將警車開到兩部車子中間，原本要盤查
    這部ＰＩ－五九六五的車子，這時發現被告從吉普車的駕駛座跳出來，接下來就
    逃跑，我們就追過去，約跑了一百公尺，被告掉了一包作案工具出來散落一地，
    我們並沒有先撿東西，追到平交道，他跌倒我們才捕獲他，並在他身上查獲到克
    萊斯勒的鑰匙，事後拿這把鑰匙，可以發動克萊斯勒的車子」、「伊等到達現場
    時，並未發現有什麼人，在ＯＰ－二四六六號吉普車四週，並未如被告所述有何
    工具散落在四週，倒是在吉普車的車內的右前乘客座發現作案的螺絲起子，當時
    吉普車的電門已被破壞了」等語，足見被告為警查獲時，正攜帶上述作案工具著
    手竊取ＯＰ－二四六六吉普車。又本件查獲之時，案發現場並無其他之人在場，
    而告訴人乙○○失竊之ＰＩ─五九六五號自小客車又在現場發動中，大燈並照亮
    ＯＰ－二四六六號吉普車，以供被告行竊之用，且事後在被告身上又取出ＰＩ─
    五九六五號自小客車鑰匙。依此事證顯示，查獲之時，ＰＩ─五九六五號自小客
    車，顯係在被告實力支配之下，自無疑義。而ＰＩ─五九六五號自小客車係於八
    十九年一月二十五日失竊，既如上述，距離被告為警查獲時，僅隔一日，而該車
    體並未遭解體或另為組裝，被告又未能供出汽車明確來源，足見ＰＩ─五九六五
    號自小客車，亦應為被告攜帶工具破壞電門所竊，亦無疑義。綜上所述，被告所
    辯，顯係事後卸責詞，不足採信。此外，復有如事實欄所載之工具扣案足憑，事
    證明確，被告犯行，堪予認定。
二、按刑法第三百二十一條第一項第三款之攜帶兇器竊盜，祇須行竊時攜帶具有危險
    性之兇器為已足，不以攜帶之初有行兇之意圖為必要，本件被告行竊時，攜帶起
    子、板手、老虎鉗等工具犯案，在客觀上足對人之身體、生命構成威脅，具有危
    險性，自為兇器之一種。核被告所為，係犯刑法第三百二十一條第一項第三款、
    第二項之加重竊盜既遂罪（竊取ＰＩ─五九六五號自小客車部分）、加重竊盜未
    遂罪（竊取ＯＰ－二四六六號吉普車部分）及第三百五十四條之毀損罪。被告所
    犯前揭竊盜、毀損二罪間，有方法、結果之牽連關係，應依牽連犯之例，從一重
    之加重竊盜既遂及未遂罪處斷。又被告先後二次加重竊盜既、未遂犯行，時間緊
    接，犯罪構成要件相同，顯係基於概括之犯意為之，應依連續犯之規定，以一罪
    論，並從一重依加重竊盜既未遂罪論，並加重其刑。查被告曾於八十六年間，因
    強盜等案件，經臺灣新竹地方法院判處有期徒刑三年二月確定，於八十八年九月
    二十三日執行完畢，有台灣高等法院被告前案紀錄表一份在卷可按，其於有期徒
    刑執行完畢後五年以內再犯有期徒刑以上之本罪，為累犯，應依刑法第四十七條
    規定，遞加重其刑。爰審酌被告犯罪之動機、目的、手段，犯罪所生危害及犯罪
    後否認犯行等一切情狀，量處如主文所示之刑。扣案之大型油壓剪一支、起子二
    支、活動板手一支、鐵勾一支、銼刀一支、六角板手二支、剪刀一支、老虎鉗一
    支、六角活動板手一支、自製萬能鎖匙二支、六角起子一支，為被告所有供犯罪
    所用之物，併予宣告沒收。
據上論斷，應依刑事訴訟法第二百九十九條第一項前段、刑法第五十六條、第三百二
十一條第一項第三款、第二項、第三百五十四條、第五十五條、第四十七條、第三十
八條第一項第二款，判決如主文。
中    華    民    國          八十九      年    十二    月     十八     日
                                  臺灣臺中地方法院刑事第六庭
                                          法  官   黃  峻  隆
右正本證明與原本無異。
如不服本判決，應於送達後十日內向本院提出上訴狀（須附繕本），上訴於臺灣高等
法院臺中分院。
                                          書記官
中    華    民    國          八十九      年    十二    月     二十     日
附錄論罪科刑法條
刑法第三百二十一條  犯竊盜罪而有左列情形之一者，處六月以上五年以下有期徒刑
  ：
    一  於夜間侵入住宅或有人居住之建築物、船艦，或隱匿其內而犯之者。
    二  毀越門扇、牆垣或其他安全設備而犯之者。
    三  攜帶兇器而犯之者。
    四  結夥三人以上而犯之者。
    五  乘火災、水災或其他災害之際而犯之者。
    六  在車站、埠頭而犯之者。
  前項之未遂犯罰之。


司法院資訊處製作；財團法人民間司法改革基金會備份。
